【裁判字號】    95,訴,1695
【裁判日期】    951130
【裁判案由】    毒品危害防制條例
【裁判全文】
臺灣臺北地方法院刑事判決              95年度訴字第1695號
    公  訴  人  臺灣臺北地方法院檢察署檢察官
    被      告  甲○○
上開被告因違反毒品危害防制條例案件，經檢察官聲請以簡易判
決處刑（九十五年度毒偵字第二二六七號），本院認不宜以簡易
判決處刑，改依通常程序審理，因被告於本院準備程序中就被訴
事實為有罪之陳述，經本院合議庭裁定改進行簡式審判程序，本
院判決如下：
    主  文
甲○○施用第一級毒品，累犯，處有期徒刑柒月。
    事  實
一、甲○○前於民國八十九年間，因傷害案件，經本院以九十年
    度易字第八八○號判處有期徒刑四月，經臺灣高等法院以九
    十年度上易字第三九四二號駁回上訴而確定，並於九十四年
    四月十七日執行完畢；復於九十一年間因施用毒品案件，經
    本院以九十一年度毒聲字第七九八號裁定送觀察、勒戒，因
    有繼續施用毒品之傾向，經本院以九十一年度毒聲字第九六
    九號裁定令入戒治處所施以強制戒治，並經本院以九十一年
    度毒聲字第二三一二號裁定停止戒治，所餘戒治期間付保護
    管束，嗣因違反保護管束應遵守事項情節重大，再經本院以
    九十二年度毒聲字第六六一號裁定撤銷停止戒治，令入戒治
    處所施以強制戒治，迄於九十三年十二月十八日強制戒治執
    行完畢出監，並經臺灣臺北地方法院檢察署檢察官於九十四
    年一月二十七日以九十四年度戒毒偵字第一七號為不起訴處
    分確定，竟仍不知悔改，基於同時施用第一級毒品及第二級
    毒品之犯意，於九十五年六月二十三日某時，在位於臺北縣
    新店市○○路五九巷三四號二樓之住處，同時施用第一級毒
    品海洛因與第二級毒品安非他命一次，嗣於九十五年六月二
    十四日為警採尿送驗，始查悉上情。
二、案經臺北縣警察局三重分局報請臺灣臺北地方法院檢察署檢
    察官偵查起訴。
    理  由
一、上開犯罪事實，業據被告甲○○於本院審理中坦白承認，被
    告為警採得之尿液，經送臺灣檢驗科技股份有限公司鑑定，
    呈安非他命類陽性反應及鴉片類陽性反應，有該公司出具之
    濫用藥物尿液檢驗報告及列管毒品人口尿液檢體採集送驗紀
    錄表在卷可稽，被告自白與事實相符。又被告前於九十一年
    間因施用毒品案件，經本院以九十一年度毒聲字第七九八號
    裁定送觀察、勒戒，因有繼續施用毒品之傾向，經本院以九
    十一年度毒聲字第九六九號裁定令入戒治處所施以強制戒治
    ，並經本院以九十一年度毒聲字第二三一二號裁定停止戒治
    ，所餘戒治期間付保護管束，嗣因違反保護管束應遵守事項
    情節重大，再經本院以九十二年度毒聲字第六六一號裁定撤
    銷停止戒治，令入戒治處所施以強制戒治，迄於九十三年十
    二月十八日強制戒治執行完畢出監，並經臺灣臺北地方法院
    檢察署檢察官於九十四年一月二十七日以九十四年度戒毒偵
    字第一七號為不起訴處分確定等情，有臺灣高等法院被告前
    案紀錄表及相關裁定書在卷可參，被告於強制戒治執行完畢
    後五年內再犯本案同時施用第一級毒品海洛因及第二級毒品
    安非他命之犯行堪以認定。至於檢察官聲請簡易判決處刑書
    所載被告係分別施用第一級毒品及第二級毒品部分，被告於
    本院審理中業已陳明其係同時施用明確，而卷附臺灣檢驗科
    技股份有限公司出具之上開濫用藥物尿液檢驗報告，亦僅能
    顯現被告前曾施用第一級毒品及第二級毒品，而無法證明被
    告係分別施用第一級毒品及第二級毒品，且檢察官亦無法提
    出其他證據資料可資證明被告係分別施用第一級毒品及第二
    級毒品，是基於罪疑唯輕原則，應認本案被告係同時施用第
    一級毒品海洛因及第二級毒品安非他命一次，附此敘明。
二、查被告行為後，刑法業經立法院通過修正，於九十四年二月
    二日經總統公布修正，並自九十五年七月一日生效，累犯部
    分，新法將原規定「受有期徒刑之執行完畢，或受無期徒刑
    或有期徒刑一部之執行而赦免後，五年以內再犯有期徒刑以
    上之罪者，為累犯，加重本刑至二分之一」修正為「受徒刑
    之執行完畢或一部執行而赦免後，五年以內故意再犯有期徒
    刑以上之罪者，為累犯，加重本刑至二分之一」，經綜合比
    較上開法律變更之情形，以九十五年七月一日修正生效後之
    規定對於被告較為有利，依據修正後刑法第二條第一項後段
    之規定，即應適用九十五年七月一日修正生效後之上開刑法
    規定，合先敘明。
三、查海洛因、安非他命，分別係毒品危害防制條例第二條第二
    項第一款、第二款所規定之第一級毒品及第二級毒品，核被
    告所為，係犯毒品危害防制條例第十條第一項、第二項之施
    用第一級毒品、第二級毒品罪。又被告持有海洛因及安非他
    命以施用，持有之低度行為，應為施用之高度行為所吸收，
    不另論罪。被告同時施用第一級毒品海洛因及第二級毒品安
    非他命之犯行，為一行為觸犯數罪名，應依修正後刑法第五
    十五條從重論以施用第一級毒品罪。另被告前所受有期徒刑
    之宣告及執行完畢之情如犯罪事實欄所載，有臺灣高等法院
    前案紀錄表一份在卷可參，被告於有期徒刑執行完畢後五年
    內故意再犯本案有期徒刑以上之罪，為累犯，應依修正後刑
    法第四十七條第一項之規定加重其刑。爰審酌被告於本院審
    理中坦承犯行，犯後態度尚佳，惟因施用毒品受觀察、勒戒
    、強制戒治執行完畢後，仍不知戒絕毒癮，再次施用危害自
    己身體健康之毒品而為警查獲等情狀，量處如主文所示之刑
    。
據上論斷，應依刑事訴訟法第四百五十二條、第二百七十三條之
一第一項、第二百九十九條第一項前段，毒品危害防制條例第十
條第一項、第二項，修正後刑法第十一條前段、第二條第一項後
段、第五十五條、第四十七條第一項，判決如主文。
本案經檢察官廖舒屏到庭執行職務
中    華    民    國    95    年    11    月    30    日
                        臺灣臺北地方法院刑事第八庭
                            法  官  唐于智
上正本證明與原本無異。
如不服本判決，應於判決送達後10日內，向本院提出上訴狀。
                            書記官  李玟郁
中    華    民    國    95    年    12    月    1     日
附錄本案論罪法條
毒品危害防制條例第10條第1 項、第2 項
施用第一級毒品者，處6 月以上5 年以下有期徒刑。
施用第二級毒品者，處3 年以下有期徒刑。


司法院資訊處製作；財團法人民間司法改革基金會備份。
